---
title: "Préparation de données désordonnées"
output:
  html_document:
    df_print: paged
  pdf_document: default
---

rm(list=ls())

# Structuration (tidyr)

## Importation et structure
```{r message = FALSE}

# library(rstudioapi)

# current_path <- getActiveDocumentContext()$path 
# setwd(dirname(current_path ))

# setwd("C:/Users/Eric/Documents/Symposium/2019/data_workflow/")

raw <- read.csv("data/weather.csv", col.names=c("site_id", "year", "month", "element", 
                                           paste("d", 1:31, sep = "")), header = FALSE)

library(knitr)
library(dplyr)
# subset(raw, select=c("year","month","element",paste("d", 1:10, sep = "")))
# kable(subset(raw, select=c("year","month","element",paste("d", 1:10, sep = ""))))
# kable(raw)

library(tidyr)
library(stringr)
library(dplyr)

clean1 <- raw %>% gather(day, value, d1:d31, na.rm = TRUE)
clean1$day <- as.integer(str_replace(clean1$day, "d", ""))
clean1$date <- as.Date(ISOdate(clean1$year, clean1$month, clean1$day))
clean1 <- clean1[c("site_id", "date", "element", "value")]
clean1 <- arrange(clean1, date, element)
clean2 <- spread(clean1, element, value)

outclean <- cbind(id = as.integer(rownames(clean2)), clean2)

write.csv(outclean, "data/weatherclean.csv", row.names = FALSE)

# Changer les permissions du fichier csv pour son importation avec pgadmin
system("icacls sites.csv /grant Everyone:(r)")

```

\newpage

## Avant-après de la structuration

```{r echo=FALSE}
print("Données brutes désordonnées")
head(subset(raw, select=c("year","month","element",paste("d", 1:10, sep = ""))))
cat("\nPremier passage de structuration")
head(clean1)
#print("...")
#tail(clean1)
cat("\nDeuxième passage de structuration")
head(clean2)
```

\newpage

# Intégration (PostgreSQL)

## Connexion à une base de données
```{r}

#library(rstudioapi)
library(DBI)
library(RPostgreSQL)
library(getPass)

# loads the PostgreSQL driver
drv <- dbDriver("PostgreSQL")

con <- dbConnect(drv, dbname = "postgres",
  host = "localhost", port = 5432,
# user = rstudioapi::askForPassword("Database user"), 
  user = "postgres", 
# password = rstudioapi::askForPassword("Database password"))
  password = "postgres")
# password = getPass())


```

## Création d'une table et insertion de données avec SQL

```{sql, connection=con}

DROP TABLE sites;

CREATE TABLE sites
(
  id integer NOT NULL, 
  site_id character varying(50) NOT NULL,
  longitude real,
  latitude real,
  geom geometry,
  site_name character varying(255),
  CONSTRAINT sites_pkey PRIMARY KEY (id)
);

COPY sites(ID,site_id,longitude,latitude,site_name) 
FROM 'C:/Users/Eric/Documents/Symposium/2019/data_workflow/data/sites.csv' DELIMITER ',' CSV HEADER;

UPDATE sites SET geom = ST_MakePoint(longitude,latitude);

```

## Exécuter une requête SQL

```{sql, connection=con}
select id, site_id, longitude, latitude, site_name from sites where site_id = 'MX17004';


```

\newpage

# Analyse des données 

```{r echo = FALSE, eval = FALSE}
dbDisconnect(con)
```

## Exploration des données
```{r echo=FALSE}
attach(clean2)


par(mfrow=c(1,2))
hist(tmin)
hist(tmax)

par(mfrow=c(1,2))
boxplot(tmin, main = "Boxplot of tmin")
boxplot(tmax, main = "Boxplot of tmax")
```

```{r echo=FALSE}
library(ggplot2)

ggplot(clean2) + geom_ribbon(aes(x = date, ymax = tmax, ymin = tmin), alpha = 0.6, fill = "darkblue")

detach(clean2)
```

## Gestion de versions

Mise en place :  

git config --global user.name ebeaulieu  
git config --global user.email e_beaulieu@hotmail.com  

R Studio Menu Global Options...  

Restart RStudio  
Onglet Git/SVN :  
Git executable : C:/Program Files/Git/bin/git.exe  
